臺灣高等法院刑事判決
109年度上訴字第3413號
上  訴  人  臺灣臺北地方檢察署檢察官
被      告  陳聖傑


選任辯護人  顧定軒律師
上列上訴人因被告違反洗錢防制法等案件，不服臺灣臺北地方法
院109年度訴字第198號，中華民國109年8月12日第一審判決（起
訴案號：臺灣臺北地方檢察署108年度偵字第9304、11287號），
提起上訴，本院判決如下：
    主  文
原判決撤銷。
陳聖傑犯詐欺取財罪，累犯，處有期徒刑貳年。
    事  實
一、陳聖傑可預見無故委託他人代為將鉅額款項轉交他人，且交
    易過程尚須使用某照片圖檔以核對身分，極有可能係為詐欺
    犯罪者交付款項用以行騙，竟仍基於縱若其所交付之款項為
    詐騙他人所用，亦未違反其本意之不確定故意，與真實姓名
    年籍不詳、綽號「黑仔」之成年男子，共同意圖為自己不法
    所有，基於詐欺取財之犯意聯絡，由「黑仔」得知涂誠文、
    鄧祐旻及其他人士均非銀行業者，卻違法從事國內外匯兌業
    務（俗稱地下匯兌，即接受他人在我國交付現金款項後，其
    等再在香港或大陸地區，將扣除所謂「處理費」或「手續費
    」後之剩餘款項，依約定匯率兌換成港幣或人民幣，進而匯
    款至該等他人指定之香港或大陸地區金融機構帳戶；涂誠文
    、鄧祐旻所涉違反銀行法、誣告等罪嫌部分，經檢察官偵查
    起訴，業由臺灣臺北地方法院審理中）之消息後，認為涂誠
    文等人若因從事此匯兌業務而遭詐欺款項，其等因恐違反銀
    行法犯行曝光，勢必隱忍不敢報警處理，「黑仔」遂於民國
    108年2月14日中午某時許，透過手機通訊軟體「微信」聯繫
    涂誠文、鄧祐旻以外之其他人士，訛稱自己有使用地下匯兌
    需求，欲交付新臺幣（以下除特別載明幣別者外，均同）1,
    500萬元現金，藉以依約定匯率兌換成人民幣後，再將扣除
    所謂「處理費」或「手續費」後之剩餘款項，轉匯至指定之
    大陸地區金融機構帳戶（帳戶開戶申辦人分別為：張建輝、
    歐陽政廷）云云，實則「黑仔」係打算在每綑鈔票前後放置
    真鈔掩飾，其餘則均以玩具鈔混充，藉以使涂誠文等人上當
    受騙後，將前述款項轉匯至指定之大陸地區金融機構帳戶，
    而該其他人士及輾轉接獲此項訊息之涂誠文等人見生意上門
    ，除約定於同日下午1時許，在址設臺北市○○區○○○路000號
    之「東方文華酒店」大門口前車道完成地下匯兌交易，且告
    知收款人會駕駛車牌號碼000-0000號汽車到場外，其等並使
    用「微信」傳送僅顯示鈔票號碼之某張百元鈔票照片圖檔，
    作為雙方交易時核對身分使用。隨後，涂誠文便指示鄧祐旻
    駕駛車牌號碼000-0000號黑色自用小客車，前往「東方文華
    酒店」大門口前車道，並在核對身分後與對方進行地下匯兌
    交易；同時間陳聖傑則依「黑仔」指示，在新北市淡水區某
    不明地點，取得以綑繩緊綁，但僅前後放置真鈔掩飾、其餘
    則均以玩具鈔混充之千元鈔票15綑後（1綑為100萬元，均放
    在1只大型行李袋內，實則真鈔部分總計僅2萬7,000元），
    便搭乘由不知情之高職同學盧鈞偉（經檢察官另為不起訴處
    分確定）駕駛之車牌號碼000-0000號自用小客車，驅車前往
    「東方文華酒店」赴約。嗣於同日下午1時46分許，當陳聖
    傑在「東方文華酒店」接待大廳，見鄧祐旻駕駛車牌號碼00
    0-0000號小客車抵達酒店大門口前車道時，即從接待大廳走
    出並自副駕駛座上車，緊接著陳聖傑便出示手機儲存之前述
    百元鈔票照片圖檔，藉以供鄧祐旻核對身分無誤後，陳聖傑
    再將所謂裝有1,500萬元之前揭大型行李袋交給鄧祐旻收執
    ，陳聖傑與「黑仔」即藉施以上開詐術手段，使涂誠文、鄧
    祐旻等人因此陷於錯誤，進而將款項轉匯至指定之大陸地區
    金融機構帳戶。而鄧祐旻當時在車內並未將綑繩解開仔細清
    點，只在陳聖傑面前確認紙鈔綑數是否正確，旋即將該等綑
    鈔放入後座另一只行李袋內，並將前揭大型行李袋歸還陳聖
    傑，鄧祐旻且於陳聖傑下車離去後，立即回報涂誠文並開車
    前往臺北市○○區○○○路000號附近，將該等綑鈔交給涂誠文指
    定之潘俊良收受（潘俊良為涂誠文所開設公司之員工）。而
    涂誠文在誤認已收款完成交易後，便指示其他人士於如附表
    所示時間，接續將如附表所示合計人民幣223萬7,100元之款
    項轉匯至「黑仔」所指定之大陸地區金融機構帳戶。迄於同
    日下午3時許，因潘俊良發現上述款項中混摻玩具鈔，便急
    忙通知涂誠文此事，涂誠文始知上當受騙，遂指示停止匯出
    其餘款項，然如附表所示款項均已如數匯出，涂誠文等人因
    而受有人民幣223萬7,100元，扣除新臺幣2萬7,000元之損害
    。
二、案經涂誠文、鄧祐旻訴由臺北市政府警察局松山分局報告臺
    灣臺北地方檢察署檢察官偵查起訴。
    理  由
壹、證據能力部分
一、按被告以外之人於審判外之言詞或書面陳述，除法律有規定
    者外，不得作為證據，刑事訴訟法第159條第1項固有明文。
    惟被告以外之人於審判外之陳述，經當事人於審判程序同意
    作為證據，法院審酌該言詞陳述或書面陳述作成時之情況，
    認為適當者，亦得為證據；當事人、代理人或辯護人於法院
    調查證據時，知有上開刑事訴訟法第159條第1項不得為證據
    之情形，而未於言詞辯論終結前聲明異議者，視為有前項之
    同意，刑事訴訟法第159條之5亦有明文。本判決以下引用各
    項被告以外之人於審判外之陳述，檢察官、被告陳聖傑及其
    辯護人均同意有證據能力（見本院卷第71頁），經審酌相關
    言詞陳述或書面陳述作成時之情況，認為適當，依前揭法條
    意旨，均得為證據。
二、其餘資以認定本案犯罪事實之非供述證據，本院亦查無有何
    公務員違反法定程序取得之情形，亦無顯有不可信之情況，
    且經本院合法調查，該等證據自得作為本案裁判之資料。
貳、實體方面
一、認定犯罪事實所憑證據及理由部分
  ㈠上開犯罪事實，業據被告於本院審理時坦承不諱（本院卷第7
    6頁），並經證人即告訴人涂誠文、鄧祐旻、證人盧鈞偉於
    警詢及偵查中、證人潘俊良、高啟唐於偵查中、證人張孟筑
    、黃浩峰於警詢時證述明確，並有「微信」相關聯繫内容擷
    圖資料、匯款電子回單、電子銀行回單、電子回執(單）、
    網銀轉帳回單、告訴人鄧祐旻所駕車牌號碼000-0000號小客
    車行車紀錄器攝得畫面檔案及擷取照片、案發現場附近路口
    監視器攝得畫面檔案及擷取照片、證物採驗紀錄表、告訴人
    鄧祐旻所駕車牌號碼000-0000號小客車外部及内部照片、内
    政部警政署刑事警察局鑑定書、臺北市政府警察局松山分局
    扣押筆錄、扣押物品目錄表及財圑法人保險犯罪防制中心10
    8年4月24日保制字第1080000089號函等證據資料在卷可稽，
    上開事實，首堪認定。
  ㈡關於告訴人涂誠文陷於錯誤而將款項轉匯至指定之大陸地區
    金融機構帳戶，其確切款項數額如下：
　⒈附表編號2、4至7所示款項，為起訴書所載之各筆款項，均為
    被告及辯護人所不爭執，並有各該部分「卷證出處」欄所示
    之銀行電子回單等證據資料在卷可參，是此部分金流均堪認
    定。
　⒉附表編號1所示款項之銀行電子回單，業經告訴人涂誠文於偵
    查中提出為憑（見偵9304卷第309頁），且上開電子回單之
    截圖，亦出現在涂誠文與「澳門飛哥」等人之微信對話內容
    中，復為被告及辯護人所不爭執，是該筆款項亦堪認定。
　⒊附表編號3所示款項之銀行電子回單，業經告訴人涂誠文於偵
    查中提出為證（見偵9304卷第307頁），依照該電子回單之
    記載，雖未顯現款項匯入時間，然經比對涂誠文與「澳門飛
    哥」等人之LINE對話內容，可知：
　⑴「澳門飛哥」於108年2月14日12時31分許，傳訊表示「張建
    輝。中國建設銀行福建泉州市石獅服裝城支行。200」、「
    中國郵政。歐陽政廷。四川成都市北站廣場支行。23.71」
    等語（見同偵查卷第279頁），可認告訴人涂誠文與「澳門
    飛哥」已約定由涂誠文匯出人民幣200萬元至張建輝之帳戶
    ，另匯出人民幣23.71萬元至歐陽政廷之帳戶，合計應匯出
    人民幣223.71萬元【計算式：200＋23.71＝223.71】。
　⑵「HK兔兔（喵喵）」於同日14時14分許，傳送如附表編號1所
    示款項之電子回單後，「澳門飛哥」表示「還有91.81要多
    久」等語（見同偵查卷第293頁），而此筆人民幣91.81萬元
    ，即為上開合計應匯出款項人民幣223.71萬元，扣除附表編
    號1所示人民幣131.9萬元之剩餘數額【計算式：223.71－131
    .9＝91.81】。
　⑶再觀諸「HK兔兔（喵喵）」於同日14時35分許，針對「張建
    輝。中國建設銀行福建泉州市石獅服裝城支行。200」之訊
    息，表示「這筆餘下的681,000先查一下」等語（見同偵查
    卷第297頁），而此筆人民幣68.1萬元，亦恰為涂誠文約定
    應匯入張建輝帳戶人民幣200萬元，扣除附表編號1所示人民
    幣131.9萬元之剩餘數額【計算式：200－131.9＝68.1】。
　⑷「澳門飛哥」於同日15時8分許，傳訊表示「他說只收到19而
    已」，「HK兔兔（喵喵）」隨即於同日15時9分許傳訊表示
    「68.1只收到19而已，是嗎？」等語（見偵9304卷第301頁
    ），而此筆人民幣19萬元之數額，核與附表編號3所示匯入
    張建輝帳戶之人民幣19萬元相符。是由上開對話內容及各電
    子回單交互參核結果，可認告訴人涂誠文指稱當時亦有匯款
    此筆人民幣19萬元之款項，應屬有據。
　⒋是本件告訴人涂誠文受騙而將款項轉匯至指定之大陸地區金
    融機構帳戶，數額應詳如附表所示；起訴書漏未載明附表編
    號1、3所示款項部分，均應予補充，併此敘明。
  ㈢綜上所述，足徵確有上開犯罪事實，被告任意性自白核與事
    實相符，自堪採信。是以本件事證已臻明確，被告犯行應堪
    認定。
二、論罪之說明
  ㈠核被告所為，係犯刑法第339條第1項之詐欺取財罪。被告與
    「黑仔」就本件詐欺取財犯行間，有犯意聯絡及行為分擔，
     應論以共同正犯。
　㈡刑之加重
　⒈按依司法院釋字第775號解釋意旨，有關刑法第47條第1項累
    犯加重本刑之規定，尚不生違反憲法一行為不二罰原則之問
    題，惟其不分情節，基於累犯者有其特別惡性及對刑罰反應
    力薄弱等立法理由，一律須加重最低本刑，於不符合刑法第
    59條所定要件之情形下，致生行為人所受之刑罰超過其所應
    負擔罪責之個案，其人身自由因此遭受過苛之侵害部分，對
    人民受憲法第8條保障之人身自由所為限制，不符憲法罪刑
    相當原則，牴觸憲法第23條比例原則。於此範圍內，在有關
    機關依該解釋意旨修正刑法第47條前，為避免發生上述罪刑
    不相當之情形，法院就該個案應依該解釋意旨，裁量是否加
    重最低本刑，不宜一律加重。本諸上揭解釋意旨，係指法院
    認為個案應量處最低法定刑為適當，又無法適用刑法第59條
    酌量減輕規定之情形，始應依本解釋意旨裁量不依累犯規定
    加重最低本刑。倘法院已就個案具體情節綜合觀察，審酌加
    重最低本刑後，認無有過苛情形，應認其裁量加重，並無違
    法可言（最高法院108年度台上字第2828號判決意旨參照）
    。
　⒉經查，被告前於103年間，即曾將其所有之帳戶提款卡、密碼
    交付詐欺集團使用，而經臺灣士林地方法院以104年度簡字
    第148號簡易判決認定犯幫助詐欺取財罪，判處有期徒刑4月
    ，被告雖上訴，仍經同院管轄第二審之合議庭駁回上訴確定
    ，並於105年4月8日易科罰金執行完畢，此有上開判決書（
    見原審卷第31至45頁）及本院被告前案紀錄表附卷可佐，可
    認被告對於金融犯罪之行為及模式應具警覺性跟敏銳性。惟
    其受有期徒刑執行完畢，於5年以內竟故意再犯本件最重本
    刑為有期徒刑之罪，除確屬累犯外，本院審酌被告於上開徒
    刑執行完畢後2年餘，即無視法律嚴厲禁制，再為本件罪質
    相當之財產犯罪，足徵被告並未真正悛悔改過，前罪之徒刑
    執行成效不彰，刑罰反應力確屬薄弱，兼衡其於本案所犯情
    節確具相當惡性，自不宜量處最低法定刑，如酌量加重被告
    之刑，延長矯正期間，將有助其再社會化，亦符合憲法罪刑
    相當原則之要求，自應依刑法第47條第1項規定，加重其刑
    。
參、不另為無罪諭知部分
    公訴意旨雖認被告本案所犯，使告訴人涂誠文在誤認已收款
    完成交易後，指示其他人士於如附表所示時間，將如附表所
    示之款項轉匯至如附表所示之大陸地區金融機構帳戶，尚應
    論以洗錢防制法第2條第2款、第14條第1項之洗錢罪嫌等語
    。惟查：
一、按洗錢行為之防制，旨在避免追訴、處罰而使其所得財物或
    利益之來源合法化；是105年12月28日修正公布前洗錢防制
    法第11條第1項、第2項之洗錢罪，依同法第1條、第2 條之
    規定，應以行為人有為逃避或妨礙所犯重大犯罪之追查或處
    罰之犯意及行為，始克相當；因之，是否為洗錢行為，自應
    就犯罪全部過程加以觀察，包括有無因而使重大犯罪所得之
    財物或財產上利益之性質、來源、所在地、所有權或其他權
    利改變，因而妨礙重大犯罪之追查或處罰，或有無阻撓或危
    及對重大犯罪所得之財物或財產上利益來源追查或處罰之行
    為在內；若非先有犯罪所得或利益，再加以掩飾或隱匿，而
    係取得犯罪所得或利益之犯罪手段，或並未合法化犯罪所得
    或利益之來源，而能一目了然來源之不法性，或作直接使用
    或消費之處分行為，自非洗錢防制法所規範之洗錢行為（最
    高法院106年度台上字第269號判決意旨參照）。
二、經查，被告雖與「黑仔」分工而為交付款項之詐欺行為，然
    其僅係以玩具鈔混充真鈔之詐術，使涂誠文誤認已收款而匯
    款，而涂誠文所匯款至如附表所示之大陸地區金融機構帳戶
    ，均係進行地下匯兌所為匯款，涂誠文對於所匯出之款項流
    向為何，主觀上應屬明知，此據證人涂誠文於偵查中供稱：
    這些款項是伊交代興業行匯給「飛哥」的，「飛哥」是澳門
    的地下匯兌業者等語在卷。反之，被告僅負責交付款項之犯
    罪分工行為，對於附表所示之大陸地區金融機構帳戶，並無
    實質掌控權限，尚無掩飾、隱匿該等犯罪所得之本質、來源
    、去向、所在，或使他人逃避刑事追訴而移轉或變更特定犯
    罪所得之情事，難認被告主觀上有掩飾或隱匿犯罪所得，使
    其來源形式上合法化之意思。故被告本件之犯行，僅足評價
    係為進行詐欺取財之行為，而與洗錢防制法第14條規範之行
    為要件有間，公訴檢察官認被告之行為應併構成洗錢防制法
    第14條第1項之罪嫌云云，容有誤會。此部分既不能證明被
    告有公訴檢察官所指之洗錢罪嫌，本應為無罪之諭知，惟此
    部分犯嫌若成立犯罪，依公訴意旨，與被告前揭經本院論罪
    科刑部分，為想像競合犯之裁判上一罪關係，爰不另為無罪
    之諭知，附此敘明。　
肆、撤銷改判之理由
一、檢察官上訴意旨略以
　㈠被告依「黑仔」指示雇用司機並親自前往取得以大量玩具鈔
    混合少數真鈔之大型行李袋，佯稱裝有1,500萬元現金而約
    見被害人、當面交付上開鈔票，致被害人陷於錯誤而匯款人
    民幣223萬7,100元至「黑仔」指定大陸地區銀行帳戶。犯案
    後更躲藏南部，持續隱瞞「黑仔」之身分，不僅毫無悔意，
    其日後再犯可能性亦甚高。原審判處有期徒刑5月，相較本
    件共犯集團獲利，罪罰不相當。
　㈡被告供稱「黑仔」示意若其配合實施本件詐欺犯行，則可處
    理被告積欠「黑仔」6萬多元債務等語，被告犯後實際上享
    有債務免除之財產上利益。此6萬元以上金額，堪為刑法沒
    收新制之估算基礎。原審未宣告被告此犯罪所得之沒收，顯
    有疏誤。　　　　
二、上訴之判斷
　　原審經詳細調查後，以被告犯罪事證明確，予以論罪科刑，
    固非無見。惟
  ㈠原審以被告所為固屬累犯，但經斟酌被告於前案執行完畢後
    近3年始再犯本案，期間無其他再犯相當罪質並經科刑確定
    之前案紀錄等情，未予加重刑責。然本院審以被告構成累犯
    及本案情節，認被告刑罰反應力確屬薄弱，兼衡其於本案所
    犯情節亦具相當惡性，自不宜量處最低法定刑，如酌量加重
    被告之刑，延長矯正期間，將有助其再社會化，亦符合憲法
    罪刑相當原則之要求，自應適用刑法第47條第1項累犯規定
    加重其刑，業見前述，原審未依累犯規定加重，容有未洽。
  ㈡且按刑事審判之量刑，旨在實現刑罰權之分配正義，並與犯
    罪情節有關。故法院對有罪之被告科刑，應符合罪刑相當之
    原則，使輕重得宜，罰當其罪，刑法第57條首段規定：「科
    刑時應以行為人之責任為基礎，並審酌一切情狀，尤應注意
    下列事項，為科刑輕重之標準」，其中第8至10款明定「犯
    罪行為人違反義務之程度」、「犯罪所生之危險或損害」、
    「犯罪後之態度」，即為上揭所應審酌之事項。又量刑固屬
    法院自由裁量之職權，然仍應受比例、公平、罪刑相當原則
    等法則之拘束，並非可恣意為之，致礙及公平正義之維護，
    必須兼顧一般預防之普遍適應性與具體個案特別預防之妥當
    性，始稱相當（最高法院107年度台上字第2484號判決意旨
    參照）。本件被告依「黑仔」指示，親自前往取得以大量玩
    具鈔混合少數真鈔且重達約15公斤之大型行李袋，佯稱裝有
    1,500萬元現金而約見告訴人，並在車內當面交付上開混合
    真鈔之玩具鈔票，致告訴人誤認收受大量現鈔且未及仔細查
    證而匯款人民幣223萬7,100元至「黑仔」指定之大陸地區銀
    行帳戶，本件詐欺金額依當日人民幣匯率（4.454）計算，
    折合約新臺幣9,964,043元（檢察官上訴意旨主張折合新臺
    幣約1,200萬元，尚屬誤認），犯罪手段大膽妄為，所生之
    危害與被害人之損失均鉅，犯案後更躲藏南部，致檢警錯失
    追查「黑仔」真實身分及告訴人追索款項契機，被告犯後彌
    縫態度難認良好。以上俱應論列為科刑審酌之標準，然原審
    未充分審酌上情，僅判處被告有期徒刑5月，核其所為量刑
    顯與被告罪責並不相當，其刑之量定於法自有未洽。
　㈢至本件告訴人涂誠文雖因被告與「黑仔」詐欺犯行而匯付如
    附表所示總計人民幣223.71萬元至大陸地區金融機構帳戶，
    然被告供稱：伊欠「黑仔」酒單錢大概6萬多元，「黑仔」
    跟伊說先幫他處理這件事，就是本案交付袋子，再來談錢的
    事情，伊等沒有約定不用還這筆6萬元；伊當時想再跟「黑
    仔」借4萬元，但「黑仔」說伊還有欠他6萬元，那一筆已經
    3年沒還了；伊交付袋子前、後，都沒有見到「黑仔」等語
    （見原審卷第77頁、偵9304卷第127頁），可認被告並未因
    本件交付款項之行為而實際獲得任何報酬，「黑仔」亦未明
    確告知免除被告6萬多元之債務，無證據證明被告犯後實際
    上享有債務免除之財產上利益，自無依法應宣告沒收犯罪所
    得或追徵價額之情。
三、準此，檢察官上訴指摘原判決未宣告沒收被告因配合實施犯
    罪而實際上享有6萬元以上財產利益部分，雖屬無據，惟主
    張原審量刑過輕，則有理由；且原判決尚有前開未洽之處，
    已屬無可維持，自應由本院將原判決撤銷，另為適法判決。
伍、本院自為判決之說明　
一、科刑部分
　　爰以行為人之責任為基礎，審酌被告正值壯年，卻不思以正
    途賺取所需，竟輕率為他人轉交以玩具鈔混充真鈔之款項，
    作為詐術之使用，危害財產交易安全與金融秩序甚鉅，所為
    實值非難，且迄今均未能與告訴人達成和解或賠償其損害；
    惟於本院審理中已願意坦認本件犯罪事實，態度尚可，兼衡
    其犯罪之動機、目的、手段、素行、告訴人所受損害程度（
    人民幣223.71萬元，扣除新臺幣2萬7,000元），暨其自述並
    未實際獲得報酬、國中畢業之智識程度、曾從事冷氣維修工
    作、小康之家庭經濟生活狀況，及告訴人、檢察官對量刑之
    意見等一切情狀，酌情量處如主文欄第2項所示之刑。
二、沒收部分
  ㈠按犯罪所得，屬於犯罪行為人者，沒收之。於全部或一部不
    能沒收或不宜執行沒收時，追徵其價額，刑法第38條之1第1
    項前段、第3項分別定有明文。又共同正犯之犯罪所得，沒
    收或追徵，應就各人所分得之數額分別為之（最高法院104
    年第13次刑事庭會議決議意旨參照）。所謂各人「所分得」
    ，係指各人「對犯罪所得有事實上之處分權限」，法院應視
    具體個案之實際情形而為認定：倘若共同正犯各成員內部間
    ，對於不法利得分配明確時，固應依各人實際分配所得沒收
    ；然若共同正犯成員對不法所得並無處分權限，其他成員亦
    無事實上之共同處分權限者，自不予諭知沒收；至共同正犯
    各成員對於不法利得享有共同處分權限時，則應負共同沒收
    之責（最高法院104年度台上字第3937號判決意旨參照）。
    又共同正犯各人實際上有無犯罪所得，或其犯罪所得之多寡
    ，應由事實審法院綜合卷證資料及調查所得認定之（最高法
    院105年度台上字第1733號判決意旨參照）。
  ㈡經查，本件告訴人涂誠文雖因被告與「黑仔」詐欺犯行而匯
    付如附表所示總計人民幣223.71萬元至大陸地區金融機構帳
    戶，然依被告供稱：伊欠「黑仔」酒單錢大概6萬多元，「
    黑仔」跟伊說先幫他處理這件事，就是本案交付袋子，再來
    談錢的事情，伊等沒有約定不用還這筆6萬元；伊當時想再
    跟「黑仔」借4萬元，但「黑仔」說伊還有欠他6萬元，那一
    筆已經3年沒還了；伊交付袋子前、後，都沒有見到「黑仔
    」等語，已如前述。可認被告並未因本件交付款項之行為而
    實際獲得任何報酬，且被告對於上開人民幣223.71萬元並無
    實際處分權限。至被告雖於交付款項後，尚給付盧鈞偉1萬
    元款項，供稱：伊原本跟盧鈞偉說要請他吃飯，後來沒去吃
    ，伊就想說大器一點，給他1萬元補貼油錢及餐費等語，此
    情或因被告以為其與「黑仔」之債務關係已免除，而將手頭
    上部分現金贈與盧鈞偉，然仍難僅憑此節，即認被告有因本
    案實際獲取任何報酬或所得。復查卷內亦無證據顯示被告本
    身有因交付上開款項之行為而獲取任何犯罪所得，本院自無
    從依法宣告沒收犯罪所得或追徵價額，附此敘明。
　㈢扣案被告所持用廠牌為SONY之行動電話1支，無證據證明係供
    本案犯罪所用之物，另扣案之娛樂性代幣千元鈔14973張，
    雖係「黑仔」作為本件詐欺犯行所用之物，惟非被告所有，
    且已交付告訴人收執，復非屬違禁物，爰均不予宣告沒收。
    　　　　
據上論斷，應依刑事訴訟法第369條第1項前段、第364條、第299
條第1項前段，判決如主文。
本案經檢察官黃筵銘提起公訴，檢察官黃兆陽提起上訴後，由檢
察官壽勤偉到庭執行職務。
中　　華　　民　　國　　109 　年　　11　　月　　5 　　日
                  刑事第十五庭  審判長法　官  劉興浪
                                      法　官  林怡秀
                                      法　官  古瑞君
以上正本證明與原本無異。
被告不得上訴。
檢察官如不服本判決，應於收受送達後20日內向本院提出上訴書
狀，惟須受刑事妥速審判法第9條限制。其未敘述上訴之理由者
，並得於提起上訴後20日內向本院補提理由書(均須按他造當事
人之人數附繕本)「切勿逕送上級法院」。
刑事妥速審判法第9條：
除前條情形外，第二審法院維持第一審所為無罪判決，提起上訴
之理由，以下列事項為限：
一、判決所適用之法令牴觸憲法。
二、判決違背司法院解釋。
三、判決違背判例。
刑事訴訟法第377條至第379條、第393條第1款之規定，於前項案
件之審理，不適用之。

                                      書記官  林君縈
中　　華　　民　　國　　109 　年　　11　　月　　5 　　日
附錄：本案論罪科刑法條全文
刑法第339條
意圖為自己或第三人不法之所有，以詐術使人將本人或第三人之
物交付者，處5年以下有期徒刑、拘役或科或併科50萬元以下罰
金。
以前項方法得財產上不法之利益或使第三人得之者，亦同。
前二項之未遂犯罰之。
附表：

編號 款項匯入時間 款項數額 (人民幣) 收款金融機構名稱 帳戶申辦人 卷證出處 1 108年2月14日14時14分前某時許 131萬9,000元 中國建設銀行福建泉州市石獅服裝城支行 張建輝 偵9304卷第309頁 2 同日14時42分許 23萬7,100元 中國郵政儲蓄銀行四川成都市北站廣場支行 歐陽政廷 偵9304卷第319頁 3 同日15時8分前某時許 19萬元 中國建設銀行福建泉州市石獅服裝城支行 張建輝 偵9304卷第307頁 4 同日15時9分許 8萬元 同上 同上 偵9304卷第315頁 5 同日15時13分許 19萬元 同上 同上 偵9304卷第311頁 6 同日15時15分許 19萬元 同上 同上 偵9304卷第313頁 7 同日15時15分後某時許 3萬1,000元 同上 同上 偵9304卷第317頁